---
title: "AFC kötvényesítés havi riport"
output: 
  flexdashboard::flex_dashboard:
    orientation: row
    vertical_layout: fill
    theme: spacelab
---

```{r setup, include=FALSE}
library(flexdashboard)
library(dplyr)
library(tidyr)
library(ggplot2)
library(lubridate)
library(plotly)
library(scales)
library(stringr)
library(ggthemes)
```


Bevezetõ {data-navmenu="Tartalom"}
===================================== 

Column {.sidebar data-width=300}
-------------------------------------

### Mirõl szól ez a riport?

* Lorem ipsum
* Lorem ipsum
    + Lorem ipsum
    + Lorem ipsum
    + Lorem ipsum munkaerõ-szükséglet formájában.
* Használat: a fenti *Tartalom* gombra kattintva további lapok nyithatók mag

Row {data-height=200}
-------------------------------------

### Chart 2
```{r}
```

### Chart 2
```{r}
```

### Chart 3
```{r}
```   

Row {data-height=800}
-------------------------------------
### Chart 4
```{r}
```



Sikerarány {.storyboard data-navmenu="Tartalom"}
=========================================

### Ezen az ábrán automatikus kötvényesítés sikerességét a **teljes állományon** értékeljük ki több mutató mentén 

```{r, fig.width=10}

```

***
Az automatiks kötvényesítés teljesítményét három mutató alapján értékelhetjük:

- **KISERELT**: a kísérlet, próbálkozás aránya, azaz az állomány mekkora hányadán futtott az adott idõszakban automatikus menesztés
- **SIKER_PER_KISERELT**: sikerarány azon állományon, melyet az automatika megkísérelt elmeneszteni (magyarul, ahol futott központi menesztés)
- **SIKER_PER_TELJES**: sikerarány a teljes állományon, tehát azt a halmazt is számításba véve, ahol nem fut központi menesztés  ### Ezen az ábrán automatikus kötvényesítés sikerességét **termékcsoportonként** értékeljük ki több mutató mentén  ```{r, fig.width=12, fig.height=6}


***
Az automatiks kötvényesítés teljesítményét három mutató alapján értékelhetjük:

- **KISERELT**: a kísérlet, próbálkozás aránya, azaz az állomány mekkora hányadán futtott az adott idõszakban automatikus menesztés
- **SIKER_PER_KISERELT**: sikerarány azon állományon, melyet az automatika megkísérelt elmeneszteni (magyarul, ahol futott központi menesztés)
- **SIKER_PER_TELJES**: sikerarány a teljes állományon, tehát azt a halmazt is számításba véve, ahol nem fut központi menesztés

### Ezen az ábrán automatikus kötvényesítés sikerességét **termékcsoportonként** és **kötési módonként** értékeljük ki több mutató mentén

```{r, fig.width=12, fig.height=6}
```

***
Az automatiks kötvényesítés teljesítményét három mutató alapján értékelhetjük:

- **KISERELT**: a kísérlet, próbálkozás aránya, azaz az állomány mekkora hányadán futtott az adott idõszakban automatikus menesztés
- **SIKER_PER_KISERELT**: sikerarány azon állományon, melyet az automatika megkísérelt elmeneszteni (magyarul, ahol futott központi menesztés)
- **SIKER_PER_TELJES**: sikerarány a teljes állományon, tehát azt a halmazt is számításba véve, ahol nem fut központi menesztés

### Ezen az ábrán automatikus kötvényesítés sikerességét a **KGFB** termékcsoporton és annak **kötési okaiként** értékeljük ki több mutató mentén

```{r, fig.width=12, fig.height=6}
```

***
Az automatiks kötvényesítés teljesítményét három mutató alapján értékelhetjük:

- **KISERELT**: a kísérlet, próbálkozás aránya, azaz az állomány mekkora hányadán futtott az adott idõszakban automatikus menesztés
- **SIKER_PER_KISERELT**: sikerarány azon állományon, melyet az automatika megkísérelt elmeneszteni (magyarul, ahol futott központi menesztés)
- **SIKER_PER_TELJES**: sikerarány a teljes állományon, tehát azt a halmazt is számításba véve, ahol nem fut központi menesztés



Hibaokok {.storyboard data-navmenu="Tartalom"}
=========================================

### Ezen az ábrán az elmúlt 3 hónapban legtöbbször elõfordult hibaokok relatív gyakoriságát mutatjuk meg a **teljes állományon** 

```{r, fig.width=14, fig.height=6}
```

***
* A hibaok relatív gyakorisága azt jelenti, hogy a vizsgált idõszakban (jelen esetben a legutolsó 3 hónapban) egy hibaok az összes hibaok mekkora hányadát tette ki, vagyis relatíve mennyire nagy a súlya
* A teljes állományon számolt arányokon túl termékcsoportonként jelentõsen eltérõ okokat figyelhetünk meg, ezért fontos a hibaokokat termékenként értelmezni (lásd. következõ dia)


### Ezen az ábrán az elmúlt 3 hónapban legtöbbször elõfordult hibaokok relatív gyakoriságát mutatjuk meg **termékcsoportonként** 

```{r, fig.width=14, fig.height=6}
```

***
* A hibaok relatív gyakorisága a **termékcsopoton belül** azt jelenti, hogy a vizsgált idõszakban (jelen esetben a legutolsó 3 hónapban) egy hibaok a **termékcsoport esetében számolt** összes hibaok mekkora hányadát tette ki, vagyis relatíve mennyire nagy a termékcsoporton belüli súlya
* A teljes állományon számolt arányokon túl termékcsoportonként jelentõsen eltérõ okokat figyelhetünk meg, ezért fontos a hibaokokat termékenként értelmezni
* Megfigyelhetõ, hogy a termékcsoportokra más-más hibaokok jellemzõek, jóllehet néhány esetében közös elõforduás is tapasztalható

### Ezen az ábrán az elmúlt 3 hónapban legtöbbször elõfordult **hibaokok gyakoriságának idõbeli alakulását** mutatjuk meg **a KGFB termékcsoportban** 

```{r, fig.width=14, fig.height=8}
```

***
* Egy adott hibaok gyakoriságának idõbeli alakulásából következtetni lehet olyan eseményekre, melyek befolyásolhatták egy adott hiba egyre gyakoribb, vagy egyre ritkább elõfordulását
* A pontos beavatkozási területek meghatározásához ugyanakkor nem elegendõ a hibaokok külön-külön vizsgálata, hanem az egymással együtt elõforduló *mintázatok* vizsgálata szükséges


### Ezen az ábrán az elmúlt 3 hónapban legtöbbször elõfordult **hibaokok gyakoriságának idõbeli alakulását** mutatjuk meg **a Lakás termékcsoportban** 

```{r, fig.width=14, fig.height=8}
```

***
* Egy adott hibaok gyakoriságának idõbeli alakulásából következtetni lehet olyan eseményekre, melyek befolyásolhatták egy adott hiba egyre gyakoribb, vagy egyre ritkább elõfordulását
* A pontos beavatkozási területek meghatározásához ugyanakkor nem elegendõ a hibaokok külön-külön vizsgálata, hanem az egymással együtt elõforduló *mintázatok* vizsgálata szükséges




Hibamintázatok {.storyboard data-navmenu="Tartalom"}
=========================================

### Ezen az ábrán az elmúlt 3 hónapban legtöbbször elõfordult hibamintázatok relatív gyakoriságát mutatjuk meg a **teljes állományon** 

```{r, fig.width=14, fig.height=6}
```

***
* A hibamintázat együttesen elõforduló hibaokok láncolatát jelenti
* A hibamintázat pontosabb képet ad arról, hogy az automatikus menesztés miért vallott kudarcot
* Az egy mintázaton belüli különbözõ hibaokokat három csillag (***) választja el egymástól
* Vannak mintázatok, melyek mindössze egyetlen okból állnak
* A hibamintázat relatív gyakorisága azt jelenti, hogy a vizsgált idõszakban (jelen esetben a legutolsó 3 hónapban) egy mintázat az összes mintázat mekkora hányadát tette ki, vagyis relatíve mennyire nagy a súlya
* A teljes állományon számolt arányokon túl termékcsoportonként jelentõsen eltérõ mintázatokat figyelhetünk meg, ezért fontos a mintázatokat termékenként értelmezni (lásd. következõ dia)


### Ezen az ábrán az elmúlt 3 hónapban legtöbbször elõfordult hibamintázatok relatív gyakoriságát mutatjuk meg **termékcsoportonként** 

```{r, fig.width=14, fig.height=6}
```

***
* A hibamintázat együttesen elõforduló hibaokok láncolatát jelenti
* A hibamintázat pontosabb képet ad arról, hogy az automatikus menesztés miért vallott kudarcot
* Vannak mintázatok, melyek mindössze egyetlen okból állnak
* A hibamintázat relatív gyakorisága a termékcsoporton belülazt jelenti, hogy a vizsgált idõszakban (jelen esetben a legutolsó 3 hónapban) egy mintázat a termékcsport esetében megfigyelt összes mintázat mekkora hányadát tette ki, vagyis relatíve mennyire nagy a  termékcsoporton belüli súlya
* A teljes állományon számolt arányokon túl termékcsoportonként jelentõsen eltérõ mintázatokat figyelhetünk meg, ezért fontos a mintázatokat termékenként értelmezni


### Ezen az ábrán az elmúlt 3 hónapban legtöbbször elõfordult **hibamintázat gyakoriságának idõbeli alakulását** mutatjuk meg **a KGFB termékcsoportban** 

```{r, fig.width=14, fig.height=8}
```

***
* Egy adott hibamintázat gyakoriságának idõbeli alakulásából következtetni lehet olyan eseményekre, melyek befolyásolhatták egy adott hibák egyre gyakoribb, vagy egyre ritkább elõfordulását


### Ezen az ábrán az elmúlt 3 hónapban legtöbbször elõfordult **hibaokok gyakoriságának idõbeli alakulását** mutatjuk meg **a Lakás termékcsoportban** 

```{r, fig.width=14, fig.height=8}
```

***
* Egy adott hibamintázat gyakoriságának idõbeli alakulásából következtetni lehet olyan eseményekre, melyek befolyásolhatták egy adott hibák egyre gyakoribb, vagy egyre ritkább elõfordulását



Költségek {.storyboard data-navmenu="Tartalom"}
=========================================

### Ezen az ábrán az automatikus kötvényesítés hibaágának manuális utókezelésének költségeit mutatjuk meg **termékcsoportonként** idõben

```{r, fig.width=12, fig.height=6}
```

***
* Az automatikus kötvényesítés hibára futása esetén az ajánlatot manuálisan kell feldolgozni
* A workflow rendszer (Kontakt) minden manuális tevékenységet tárol, így ponosan kiszámolható a hibaág kezelésének FTE igénye
* Az FTE igény nem egyenlõ a létszámigénnyel, mivel az FTE a tiszta munkaidõigényt mutatja és nem számol a betegségek és szabadságok hatásával
* A létszámigény meghatározásához az FTE igény +25%-os korrekciója az iparági sztenderd
* A sikerarány és a manuális munka FTE költség negatív korrelációja jól látható az ábrán: ha a sikerarány csökken, az FTE igény nõ


### Ezen az ábrán az elmúlt 3 hónapban legtöbbször elõfordult hibamintázatok havi FTE igényét mutatjuk meg **termékcsoportonként**

```{r, fig.width=14, fig.height=6}
```

***
* A termékcsoportonkénti hiba mintázatok FTE igénye megmutatja a vállalat számára legköltségesebb hibadimenziókat és segít a további optimalizáció irányának kijelölésében